【裁判字號】    91,易,109
【裁判日期】    920313
【裁判案由】    違反著作權法
【裁判全文】
臺灣臺北地方法院刑事判決                          九十一年度易字第一○九號
    公  訴  人  臺灣臺北地方法院檢察署檢察官
    被      告  乙○○
右列被告因違反著作權法案件，經檢察官提起公訴（九十年度偵字第二四九四三號）
及移
移
    主      文
乙○○共同連續以明知為侵害著作權之物，意圖營利而交付之方法侵害他人之著作權
，累犯，處有期徒刑伍月，如易科罰金，以參佰元折算壹日。
扣案如附表所示之盜版光碟片玖拾捌片、「侏羅紀公園III」盜版光碟片貳片及ＶＣＤ
目錄表壹張均沒收。
    事      實
一、乙○○前於民國八十四、八十五年間犯違反麻醉藥品管理條例等案件，經法院裁
    判應執行有期徒刑一年九月確定，於八十七年一月一日假釋期滿執行完畢，猶不
    知悔改：(1)明知如附表所示之影音著作物光碟片（即ＶＩＤＥＯ  ＣＤ，ＶＣＤ
    ），分別係如該附表項下所示之著作權人依著作權法第四條第二款及八十二年七
    月十六日簽署生效之「北美事務協調委員會與美國在臺協會著作權保護協定」受
    我國著作權法保護之著作物，非經前揭擁有著作權公司之同意或授權，不得擅自
    重製、散布或意圖營利而交付。詎其竟於九十年九月二十四日起受僱於與其同有
    犯意聯絡之真實姓名年籍不詳綽號「小迪」之成年男子，共同基於意圖營利而交
    付之概括犯意，自同日晚上九時許起，連續在臺北市○○區○○街夜市，以每部
    影音著作物（每部兩片光碟）新臺幣（下同）一百元之價格，販售由「小迪」交
    付未經如附表所示之各該著作權人授權重製之如附表所示影音著作物光碟片予不
    特定人牟利，而每賣出一部影片，乙○○可抽得二十元，迄至九十年九月二十六
    日晚上十一時三十分許，為警在臺北市○○街二五三巷巷口當場查獲，並扣得如
    附表所示之盜版影音著作物光碟九十八片。(2)又明知「侏羅紀公園III」係美商美
    國環球影片股份有限公司（下稱環球公司）製作出品之電影著作，並已授與甲○
    ○○多媒體股份有限公司（下稱協和公司）就環球公司合法發行之電影在臺灣地
    區（包括金門、馬祖）之獨家錄影帶及影音光碟片之重製、銷售、發行權利，且
    明知擅自重製之影音著作物係侵害他人著作權之物，不得販賣。竟承上述意圖營
    利而交付之同一概括犯意，又自民國九十年十月四日上午八時許起至同年月七日
    止，夥同有犯意聯絡之真實姓名年籍不詳綽號「阿明」之成年男子，連續在臺北
    縣三重市○○○○道之跳蚤市場，以每部影音著作物（每部兩片光碟）新臺幣（
    下同）一百元之價格，販售上開非法重製之影音著作物光碟片予不特定人牟利，
    而每賣出一部影片，乙○○可抽得三十元，嗣於九十年十月七日上午十一時二十
    分許，在北縣三重市○○○○道之跳蚤市場為警當場查獲，並扣得上開盜版之影
    音著作物一部（光碟二片）及ＶＣＤ目錄表一張。
二、案經如附表所示之各著作權人告訴臺灣臺北地方法院檢察署檢察官偵查起訴及如
    附表所示之各著作權人訴由臺北市政府警察局萬華分局報請臺灣臺北地方法院檢
    察署檢察官移送併辦，暨協和公司訴由臺北縣警察局三重分局報請臺灣板橋地方
    法院檢察署檢察官移送併案審理。
    理      由
一、右揭犯罪事實，業據被告乙○○於警訊、偵查及審理中均坦承不諱，核與告訴人
    等所指訴之情節相符，並有如附表所示之盜版光碟九十八片、「侏羅紀公園III」
    盜版光碟二片及供不特定人選購時參閱之ＶＣＤ目錄表一張扣案可稽，足認被告
    自白與事實相符，罪證明確，被告犯行洵堪認定。
二、核被告所為，係違反著作權法第八十七條第二款之規定，應依同法第九十三條第
    三款規定處罰。檢察官移送併案審理（九十一年度偵字第八七三二號）部分與本
    件起訴（九十年度偵字第二四九四三號）部分，係同一販賣侵害他人著作權之物
    之犯罪事實，本院自得一併予以審究。又公訴人起訴之事實雖未敘及前述事實一
    (2)所示之犯行，然該部分之犯行與公訴人起訴之犯罪事實既具連續犯裁判上一罪
    關係，應為起訴效力所及，自在本院所得審理之範圍。被告就事實一(1)及事實一
    (2)之部分，分別與真實姓名年籍不詳綽號「小迪」、「阿明」之成年男子間有犯
    意聯絡及行為分擔，均為共同正犯。被告先後多次犯行，時間緊密，犯罪構成要
    件相同，顯係基於概括犯意為之，為連續犯，依刑法第五十六條規定，以一罪論
    ，並加重其刑。查被告前於八十四、八十五年間犯違反麻醉藥品管理條例等案件
    ，經法院裁判應執行有期徒刑一年九月確定，於八十七年一月一日假釋期滿執行
    完畢，此有臺灣高等法院被告全國前案紀綠表、臺灣高等法院檢察署刑案紀錄簡
    覆表在卷可按，其於刑之執行完畢後五年之內，再犯本案之罪，係屬累犯，應依
    刑法第四十七條規定加重其刑。爰審酌被告年值青壯，不思正道取財，侵害他人
    之智慧財產權，妨害文化發展，且犯罪所得非微，惟犯罪後尚能坦承犯行等一切
    情狀，量處如主文所示之刑，並諭知易科罰金之折算標準，以資懲儆。
三、扣案之(1)如附表所示之盜版光碟片九十八片及(2)「侏羅紀公園III」盜版光碟二片
    、供不特定人選購時參閱之ＶＣＤ目錄表一張，分別為被告與「小迪」、「阿明
    」所有，供共同犯罪所用之物，已據被告供明在卷，爰依刑法第三十八條第一項
    第二款規定，均併予宣告沒收。
據上論斷，應依刑事訴訟法第二百九十九條第一項前段，著作權法第九十三條第三款
，刑法第十一條前段、第二十八條、第五十六條、第四十一條第一項前段、第三十八
條第一項第二款，罰金罰鍰提高標準條例第二條，判決如主文。
本案經檢察官吳春麗到庭執行職務
中      華      民      國    九十二    年      三      月     十三     日
                                      臺灣臺北地方法院刑事第九庭
                                          法  官  張  江  澤
右正本證明與原本無異。
如不服本判決，應於判決送達後十日內，向本院提出上訴狀。
                                          書記官  陳  泰  寧
中      華      民      國    九十二    年      三      月     十八     日
附錄本案論罪科刑法條全文：
著作權法第九十三條：
有下列情形之一者，處二年以下有期徒刑，得併科新台幣十萬元以下罰金
︰
一  侵害第十五條至第十七條規定之著作人格權者。
二  違反第七十條規定者。
三  以第八十七條各款方法之一侵害他人之著作權者。


司法院資訊處製作；財團法人民間司法改革基金會備份。
